臺灣高雄地方法院刑事判決　　　　　　　　　　　　九十三年度易字第一三四二號
　　公　訴　人　臺灣高雄地方法院檢察署檢察官
　　被　　　告　乙○○　男　二.
右列被告因違反毒品危害防制條例案件，經檢察官提起公訴（九十三年度核退毒偵字
第一八號），本院改依簡式審判程序審理，判決如左：
    主  文
乙○○施用第一級毒品，累犯，處有期徒刑玖月，扣案之第一級毒品海洛因壹包（驗
後淨重零點壹柒公克，空包裝重零點貳肆公克）沒收銷燬之；又施用第二級毒品，累
犯，處有期徒刑參月。應執行有期徒刑拾月，扣案之第一級毒品海洛因壹包（驗後淨
重零點壹柒公克，包裝重零點貳肆公克）沒收銷燬之。
    事  實
一、乙○○前因竊盜、遺棄及過失傷害、詐欺等案件，經臺灣臺南地方法院以八十八
    年度易字第一○一二號判決、八十八年度訴字第七四七號判決、本院以九十年度
    易字第三○一號判決、九十年度易字第二五○三號判決，分別判處有期徒刑六月
    、一年三月、八月、二月確定，於民國九十二年八月三十一日撤銷假釋執行殘刑
    完畢。又乙○○曾因施用毒品案件，經本院以九十年度毒聲字第三六七八號裁定
    七號裁定令入戒治處所施以強制戒治，復經本院以九十年度毒聲字第六七一○號
    裁定停止戒治，並由臺灣高雄地方法院檢察署檢察官以九十一年度戒毒偵字第六
    四八號為不起訴處分確定在案，惟其因前開撤銷假釋，在停止戒治後直接接續執
    行徒刑及拘役，於九十二年十月十八日釋放。詎其仍不知戒絕毒癮，明知海洛因
    及甲基安非他命，分別經公告列為毒品危害防制條例第二條第二項第一款之第一
    級毒品及同條項第二款之第二級毒品，不得非法持有、施用，猶於前開觀察、勒
    戒執行完畢釋放後五年內，基於施用第一級毒品海洛因之犯意，於九十三年五月
    三十日，在其位於住高雄市○鎮區○○路二四一號三樓之住處，施用第一級毒品
    海洛因一次。又其另基於施用第二級毒品甲基安非他命之犯意，亦於九十三年五
    月三十日，同在上開處所，施用第二級毒品甲基安非他命一次。嗣於九十三年六
    月二日凌晨零時五分許，乙○○行經高雄市○○區○○路與文橫路路口，因形跡
    可疑遭警盤查，在其身上查獲並扣得第一級毒品海洛因一包（淨重零點一七公克
    ，空包裝重零點二四公克），因而知悉上情。
二、案經高雄市政府警察局苓雅分局報請臺灣高雄地方法院檢察署檢察官偵查起訴。
    理  由
一、按本件被告乙○○所犯係死刑、無期徒刑、最輕本刑為三年以上有期徒刑以外之
    罪，其於準備程序就前揭被訴事實為有罪之陳述，經受命法官告知簡式審判程序
    之旨，並聽取其與公訴人之意見後，本院認無不得或不宜改依簡式審判程序進行
    之處，爰依刑事訴訟法第二百七十三條之一第一項、第二百八十四條之一，裁定
    本件由受命法官獨任進行簡式審判程序，合先敘明。
二、右揭犯罪事實，業據被告乙○○於本院審理中坦承不諱，且其為警查獲後採集尿
    液送檢之檢驗結果，係呈嗎啡及甲基安非他命陽性反應，有高雄市立凱旋醫院九
    十三年六月二十日高市凱醫檢字第一九五六號煙毒尿液檢驗成績書暨高雄市政
    府警察局苓雅分局偵辦毒品案件嫌疑人尿液採證代碼對照表在卷可稽，復參以上
    揭扣案物品，經法務部調查局鑑驗結果，確係第一級毒品海洛因（淨重零點一七
    公克，空包裝重零點二四公克），有法務部調查局九十三年八月三十日調科壹字
    第二二一七八二九號鑑定通知書附卷足證，則被告前開於本院審理中之自白
    顯與事實相符，堪以採信。而被告前因施用毒品案件，經本院以九十年度毒聲字
    第三六七八號裁定送觀察、勒戒後，認有繼續施用毒品傾向，而由本院以九十年
    度毒聲字第四○五七號裁定令入戒治處所施以強制戒治，復經本院以九十年度毒
    聲字第六七一○號裁定停止戒治，並由臺灣高雄地方法院檢察署檢察官以九十一
    年度戒毒偵字第六四八號為不起訴處分確定在案，惟其因遭撤銷假釋，在停止戒
    治後直接接續執行徒刑及拘役，於九十二年十月十八日釋放等情，有臺灣高雄地
    方法院檢察署刑案資料查註紀錄表及臺灣高等法院被告全國前案紀錄表在卷可憑
    。綜上所述，被告於強制戒治執行完畢釋放後，五年內再犯施用第一級毒品海洛
    因及第二級毒品甲基安非他命之犯行至明，本件事證明確，被告犯行堪以認定。
三、按海洛因及甲基安非他命，分別係毒品危害防制條例第二條第二項第一款所稱之
    第一級毒品及同條項第二款所稱之第二級毒品，故核被告乙○○所為，係犯該條
    例第十條第一項之施用第一級毒品罪及同條第二項之施用第二級毒品罪。被告持
    有第一級毒品海洛因及第二級毒品甲基安非他命後，進而施用，其持有之低度行
    為均應為施用之高度行為所吸收，不另論罪。又被告所犯上開二罪間，犯意各別
    、行為互殊，觸犯構成要件相異之罪名，自應分論併罰。被告前因竊盜、遺棄及
    過失傷害、詐欺等案件，經臺灣臺南地方法院以八十八年度易字第一○一二號判
    決、八十八年度訴字第七四七號判決、本院以九十年度易字第三○一號判決、九
    十年度易字第二五○三號判決，分別判處有期徒刑六月、一年三月、八月、二月
    確定，於九十二年八月三十一日撤銷假釋執行殘刑完畢等情，有前開臺灣高等法
    院被告全國前案紀錄表及臺灣高雄地方法院檢察署被告之刑案資料查註紀錄表在
    卷可稽，其受有期徒刑執行完畢，五年內再犯本件最重本刑為有期徒刑以上之罪
    ，為累犯，應依刑法第四十七條規定加重其刑。爰審酌被告經強制戒治後，尚未
    能戒絕毒癮，足證前開保安處分措施實難矯治其惡性，惟念及其犯後坦承罪行，
    態度良好，而所犯係為自戕行為，尚未對他人造成實害等一切情狀，分別量處如
    主文所示之刑，並定應執行之刑，以資懲儆。扣案之毒品確為第一級毒品海洛因
    （淨重零點一七公克，空包裝重零點二四公克）業如前述，而其包裝袋已無法與
    毒品剝離，自均應依毒品危害防制條例第十八條第一項前段之規定，宣告沒收銷
    燬之；至於鑑識耗損之第一級毒品海洛因，既已滅失，爰不再行諭知沒收銷燬，
    併此敘明。
據上論斷，應依刑事訴訟法第二百七十三條之一第一項、第二百八十四條之一、第二
百九十九條第一項前段，毒品危害防制條例第十條第一項、第二項、第十八條第一項
前段，刑法第十一條、第四十七條、第五十一條第五款，判決如主文。
本案經檢察官甲○○到庭執行職務。
中　　　華　　　民　　　國　　　九十三　　  年　　十二　　月　  十七　　日
                                  臺灣高雄地方法院刑事第六庭
                                      法　官 陳君杰
右正本證明與原本無異。
如不服本判決，應於判決送達後十日內，向本院提出上訴狀。
                                      書記官 陳昱良
中　　　華　　　民　　　國　　　九十三　　  年　　十二　　月　  十七　　日
附錄本判決論罪科刑法條全文：
毒品危害防制條例第十條
施用第一級毒品者，處六月以上五年以下有期徒刑。
施用第二級毒品者，處三年以下有期徒刑。
